Config:
  hfst:
    Gen: ../../../src/generator-gt-norm.hfst
    Morph: ../../../src/analyser-gt-norm.hfst
#  xerox:
#    Gen: ../../../src/generator-gt-norm.xfst
#    Morph: ../../../src/analyser-gt-norm.xfst
#    App: lookup

Tests:





  Noun - oomâs: # 2B
    oomâs+N+Sg+Nom: oomâs
    oomâs+N+Sg+Gen: oommâs
    oomâs+N+Sg+Acc: oommâs
    oomâs+N+Sg+Ill: omâsân
    oomâs+N+Sg+Loc: omâsist
    oomâs+N+Sg+Com: omâsáin
    oomâs+N+Sg+Abe: oommâsttáá
    oomâs+N+Ess:    omâsin
    oomâs+N+Par:    omâsid
    oomâs+N+Pl+Nom: omâseh
    oomâs+N+Pl+Gen: omâsij
    oomâs+N+Pl+Acc: omâsijd
    oomâs+N+Pl+Ill: omâsáid
    oomâs+N+Pl+Loc: omâsijn
    oomâs+N+Pl+Com: omâsijguin
    oomâs+N+Pl+Abe: omâsijttáá
   
